臺灣彰化地方法院刑事判決　　　　　　　 100年度訴字第13號
公　訴　人　臺灣彰化地方法院檢察署檢察官
被　　　告　楊峪豪
上列被告因違反毒品危害防制條例案件，經檢察官提起公訴（99
年度毒偵字第1792、2156號），本院改依簡式審判程序判決如下
：
    主  文
楊峪豪施用第一級毒品，處有期徒刑柒月；又施用第一級毒品，
處有期徒刑柒月，扣案之海洛因壹包（驗餘淨重零點零參陸柒公
克）沒收銷燬之；又施用第二級毒品，處有期徒刑肆月。應執行
有期徒刑壹年月，扣案之海洛因壹包（驗餘淨重零點零參陸柒
公克）沒收銷燬之。
    事  實
一、楊峪豪前於民國（下同）97年間因施用第一級毒品案件，經
    臺灣臺中地方法院以97年度毒聲字第857號裁定移送觀察勒
    戒後，認有繼續施用毒品之傾向，由同法院以98年度毒聲字
    第129號裁定令入戒治處所施以強制戒治，甫於98年12月16
    日停止其處分出監視為執行完畢。詎其猶不知悔改，復(一)基
    於施用第一級毒品海洛因之犯意，於99年7月21日，在臺中
    市○○區○○路1段191號之居所，以將海洛因粉末置於香煙
    內點燃後吸食煙霧之方式，施用第一級毒品海洛因1次。(二)
    基於施用第一級毒品海洛因之犯意，於99年11月5日14時許
    ，在臺中市之澄清醫院廁所內，先將海洛因粉末置於香煙內
    點燃後吸食煙霧之方式，施用第一級毒品海洛因1次之後，
    復於同一地點，另起施用第二級毒品甲基安非他命之犯意，
    將甲基安非他命置於鋁箔紙上點火加熱吸食煙霧之方式，施
    用第二級毒品甲基安非他命一次。嗣(一)因其為毒品管制人口
    ，為警於99年7月22日21時1分許，通知前往彰化縣警察局田
    中分局接受定期採集尿液送驗後，結果呈嗎啡陽性反應；(二)
    為警於99年11月5日22時30分許，在彰化縣田中鎮○○路198
    號前盤查查獲，並扣得第一級毒品海洛因1包（驗餘淨重
    0.0367公克），經徵其同意採集尿液送驗，結果呈安非他命
    、甲基安非他命、可待因及嗎啡陽性反應，始悉上情。
二、案經彰化縣警察局田中分局報告臺灣彰化地方法院檢察署檢
    察官偵查起訴。
    理  由
一、本件被告所犯為死刑、無期徒刑或最輕本刑為3 年以上有期
    徒刑以外之罪，其於準備程序中就被訴事實為有罪之陳述，
    經法官告知簡式審判程序之旨，並聽取公訴人之意見後，本
    院合議庭依刑事訴訟法第273 條之1 第1 項規定，裁定由受
    命法官獨任進行簡式審判程序，合先敘明。
二、上揭事實，業據被告楊峪豪於本院審理時均坦承不諱，且其
    於(一)99年7 月22日為警查獲時所採取之尿液，經送鑑驗結果
    ，確呈嗎啡陽性反應，此有應受尿液採驗人尿液檢體採集送
    驗紀錄表、詮昕科技股份有限公司99年8 月12日所出具之濫
    用藥物尿液檢驗報告各1 紙附卷可稽，而(二)99年11月6 日為
    警查獲時所採取之尿液，經送驗結果，則呈甲基安非他命、
    嗎啡陽性反應，此有彰化縣警察局田中分局委託檢驗尿液代
    號與真實姓名對照證單、詮昕科技股份有限公司99年11月24
    日所出具之濫用藥物尿液檢驗報告各1 紙在卷可佐，而扣案
    之白色粉末1 包（驗餘淨重0.0367公克）經檢驗結果，確認
    係第一級毒品海洛因，此有行政院衛生署草屯療養院草療鑑
    字第0991100167號鑑定書1 份在卷足憑，應認被告之自白確
    與事實相符，洵堪採信。再查，被告有如犯罪事實欄所述之
    觀察勒戒、強制戒治紀錄，而於98年12月16日執行完畢等情
    ，有臺灣高等法院被告前案紀錄表在卷可稽，其於強制戒治
    執行完畢後5 年內再度施用毒品，已合於毒品危害防制條例
    第23條第2 項之規定，應依法論科。
三、核被告楊峪豪就犯罪事實欄(一)所為，係犯毒品危害防制條例
    第10條第1 項之施用第一級毒品罪；就犯罪事實欄(二)所為，
    則係犯同條例第10條第1 項之施用第一級毒品罪及同條第2
    項之施用第二級毒品罪。被告為施用毒品而持有第一、二級
    毒品，其持有之低度行為均應為施用之高度行為所吸收，均
    不另論罪。被告所犯上開3 罪間，犯意各別，行為互殊，應
    予分論併罰。爰審酌被告前曾有施用毒品罪行，經送強制戒
    治後，猶不知悔改，再施用毒品不輟，不僅戕害自身健康，
    更辜負國家將之視為病人，並施以長時間之戒治處遇之苦心
    ，惟其對他人權益之侵害仍屬有限，於犯後坦承犯行，並提
    供出毒品上游前手之電話，雖經追蹤後，查知該電話已停用
    ，而未有所獲，但被告顯已有悔悟之心，而願意配合警方辦
    案，暨其犯罪動機、目的、手段、施用次數及其智識程度、
    生活狀況等一切情狀，分別量處如主文所示之刑，並定其應
    執行刑，以資懲儆。至扣案之海洛因1包（驗餘淨重0.0367
    公克）屬毒品危害防制條例所定之第一級毒品，應依該條例
    第18條第1項前段沒收銷燬之。
據上論斷，應依刑事訴訟法第273 條之1 第1 項、第299 條第1
項前段，毒品危害防制條例第10條第1 項、第2 項、第18條第1
項前段，刑法第11條、第51條第5 款，判決如主文。
本案經檢察官楊聰輝到庭執行職務。
中    華    民    國   100    年    3     月    31    日
                  刑事第九庭    法  官  蕭文學
以上正本證明與原本無異。
如不服本判決應於收受判決後10日內向本院提出上訴書狀，並應
敘述具體理由；其未敘述上訴理由者，應於上訴期間屆滿後20日
內向本院補提理由書（均須按他造當事人之人數附繕本）「切勿
逕送上級法院」。
中    華    民    國   100    年    3     月    31    日
                                書記官  卓俊杰
附錄本案論罪科刑法條全文：
毒品危害防制條例第10條
施用第一級毒品者，處六月以上五年以下有期徒刑。
施用第二級毒品者，處三年以下有期徒刑。